Config:
  hfst:
    Gen: ../../../src/generator-gt-norm.hfst
    Morph: ../../../src/analyser-gt-norm.hfst
  xerox:
    Gen: ../../../src/generator-gt-norm.xfst
    Morph: ../../../src/analyser-gt-norm.xfst
    App: lookup

Tests:



# todo:
# Proofread the gold standard (below)
# Then: run analyser, then correct.


  Noun - hammas: # Noun (14+Gradation) hammas 'eng tooth/est /fin' - full paradigm
     hammas+N+Sg+Nom: hammas
     hammas+N+Sg+Gen: hamba
     hammas+N+Sg+Par: hammast
     hammas+N+Sg+Ill: hambahe
     hammas+N+Sg+Ine: hamban
     hammas+N+Sg+Ela: hambast
     hammas+N+Sg+All: hambal천
     hammas+N+Sg+Ade: hambal
     hammas+N+Sg+Abl: hambalt
     hammas+N+Sg+Tra: hambas
     hammas+N+Sg+Ter: hambaniq
     hammas+N+Sg+Abe: hambaldaq
     hammas+N+Sg+Com: hambagaq
     hammas+N+Pl+Nom: hambaq
     hammas+N+Pl+Gen: hambid천
     hammas+N+Pl+Par: hambit
     hammas+N+Pl+Ill: hambihe
     hammas+N+Pl+Ine: hambin
     hammas+N+Pl+Ela: hambist
     hammas+N+Pl+All: hambil천
     hammas+N+Pl+Ade: hambil
     hammas+N+Pl+Abl: hambilt
     hammas+N+Pl+Tra: hambis
     hammas+N+Pl+Ter: hambiniq
     hammas+N+Pl+Abe: hambildaq
     hammas+N+Pl+Com: hambid천gaq
